【裁判字號】    97,易,598
【裁判日期】    970610
【裁判案由】    毒品危害防制條例
【裁判全文】
臺灣板橋地方法院刑事判決               97年度易字第598號
公  訴  人  臺灣板橋地方法院檢察署檢察官
被      告  甲○○
                    國民
上列被告因違反毒品危害防制條例案件，經檢察官提起公訴（97
年度毒偵字第11號）及追加起訴（97年度毒偵字第1639號），本
院於準備程序進行中，被告就被訴事實為有罪之陳述，經告知被
告簡式審判程序之旨，並聽取當事人之意見後，裁定進行簡式審
判程序判決如下：
    主  文
甲○○施用第二級毒品，累犯，處有期徒刑柒月。又施用第二級
毒品，累犯，處有期徒刑柒月，扣案之甲基安非他命壹包（淨重
零點零捌公克）沒收銷燬之。應執行有期徒刑壹年，扣案之甲基
安非他命壹包（淨重零點零捌公克）沒收銷燬之。
    事  實
一、甲○○於民國89年間，因施用毒品案件，經依本院裁定送觀
    察、勒戒後，認無繼續施用毒品傾向，於89年12月18日釋放
    出所，業經臺灣板橋地方法院檢察署以89年度毒偵緝字第13
    32號為不起訴處分確定。於93年間，因施用毒品案件，經本
    院以93年度簡字第4422號判處有期徒刑4 月，如易科罰金，
    以銀元300元折算1日確定，嗣於93年11月24日易科罰金執行
    完畢。於95年間，因施用毒品案件，經本院以95年度簡字第
    5856號判處有期徒刑5 月確定。復於同年間，因施用毒品案
    件，經本院以96年度簡字第210號判處有期徒刑3月確定。上
    開二罪經減刑及定應執行刑為有期徒刑3 月又15日，如易科
    罰金，以新臺幣1,000元折算1日確定，嗣於96年7 月16日執
    行完畢，猶不知檢束慎行。其明知甲基安非他命係民國87年
    5 月20日公布施行，於同年月22日生效之毒品危害防制條例
    第2 條第2 項第2 款所規定之第二級毒品，不得施用及持有
    竟基於施用第二級毒品甲基安非他命之犯意，於96年12月4
    日20時25許為警採集其尿液之前96小時內某時許，在不詳處
    所，以不詳方式，施用第二級毒品甲基安非他命1 次。嗣經
    警於96年12月4 日通知並經被告同意採尿送驗結果，呈安非
    他命類之陽性反應，而知悉上情。復另行基於施用第二級毒
    品甲基安非他命之犯意，於96年12月10日（起訴書誤載為96
    年12月13日）為警採集其尿液之前96小時內某時許，在不詳
    處所，以不詳方式，施用第二級毒品甲基安非他命1 次。嗣
    於96年12月10日（起訴書誤載為96年12月13日）13時50分許
    ，在臺北縣三峽鎮○○路與文化路口為警查獲，並扣得第二
    級毒品甲基安非他命1 包（淨重0.08公克）。復經警採集其
    尿液送驗結果，呈安非他命類之陽性反應，而知悉上情。
二、案經臺北縣政府警察局三峽分局報告臺灣板橋地方法院檢察
    署檢察官偵查起訴及臺北縣政府警察局土城分局報告臺灣板
    橋地方法院檢察署檢察官偵查追加起訴。
    理  由
一、上揭事實，業據被告於本院審理時供承不諱，並有臺灣檢驗
    科技股份有限公司96年12月18日出具之濫用藥物尿液檢驗報
    告、臺北縣政府警察局土城分局偵辦毒品案尿液編號及姓名
    對照表、臺灣檢驗科技股份有限公司97年1 月4 日出具之濫
    用藥物檢驗報告、臺北縣政府警察局三峽分局查獲毒品危害
    防制條例案姓名對照表、扣押物品目錄表、查獲毒品案初步
    檢驗報告書、臺灣板橋地方法院檢察署刑案資料查註紀錄表
    、全國施用毒品案件紀錄表及臺灣高等法院被告前案紀錄表
    各1 份附卷可稽。矧人體施用甲基安非他命經尿液排出之時
    間，依施用量多寡、人體代謝功能、施用者之年齡及性別有
    所差異，惟一般而言，施用甲基安非他命者在96小時內所排
    出之尿液均有可能被檢出因施用甲基安非他命代謝後之甲基
    安非他命（安非他命類）陽性反應，此經法務部調查局證實
    ，並為本院歷來審理施用甲基安非他命案件之職務上所知悉
    。此外，復有安非他命1 包（淨重0.08公克）扣案可佐，且
    該扣案物業經鑑定屬實等情，亦有上開臺北縣政府警察局三
    峽分局查獲涉嫌毒品危害防制條例毒品初步檢驗報告書1 份
    在卷可憑。事證明確，被告之犯行堪以認定。
二、按甲基安非他命係毒品危害防制條例第2條第2項第2 款所規
    定之第二級毒品，不得施用及持有。核被告所為，均係犯毒
    品危害防制條例第10條第2 項之施用第二級毒品罪。被告所
    犯上開二罪間，犯意各別，行為互異，應分論併罰。被告因
    施用第二級毒品甲基安非他命而非法持有之低度行為，均應
    為施用之高度行為所吸收，不另論罪。又被告曾受如事實欄
    所述有期徒刑之執行完畢，此有臺灣板橋地方法院檢察署刑
    案資料查註紀錄表、臺灣高等法院被告前案紀錄表在卷可稽
    ，其於5 年以內故意再犯本件有期徒刑以上之罪，為累犯，
    應依刑法第47條第1 項規定加重其刑。爰審酌被告有上開構
    成累犯之前科，兼衡其智識程度、生活狀況，其前因施用毒
    品案件，經法院裁定送觀察、勒戒後，由檢察官為不起訴處
    分確定，又犯本件之罪，業如前述，被告施用第二級毒品甲
    基安非他命，易戕害自己之身心，並活絡毒品違法交易市場
    ，對社會造成重大危害，被告犯罪之動機、目的、手段、次
    數、所生之危害及犯罪後於本院審理時坦承犯行之態度等一
    切情狀，各量處如主文所示之刑，並定其應執行之刑，以示
    懲儆。
三、扣案之甲基安非他命1 包（淨重0.08公克），係查獲之毒品
    ，不問屬於犯人與否，應依毒品危害防制條例第18條第1 項
    前段規定宣告沒收銷燬之。
據上論斷，應依刑事訴訟法第273條之1第1 項、第299條第1項前
段、毒品危害防制條例第10條第2項、第18條第1項前段、刑法第
11條前段、第47條第1項、第51條第5 款，判決如主文。
本案經檢察官黃佳權到庭執行職務。
中    華    民    國    97    年    6     月    10    日
                  刑事第二庭    法  官  楊千儀
上列正本證明與原本無異。
如不服本判決，應於判決送達後10日內明上訴理由，向本院提
出上訴狀（應附繕本），上訴於臺灣高等法院。
                                書記官  林美萍
中    華    民    國    97    年    6     月    10    日
附錄本案論罪科刑法條全文
毒品危害防制條例第10條
施用第一級毒品者，處6 月以上5 年以下有期徒刑。
施用第二級毒品者，處3 年以下有期徒刑。


司法院資訊處製作；財團法人民間司法改革基金會備份。
